【裁判字號】    97,易,848
【裁判日期】    970827
【裁判案由】    竊盜
【裁判全文】
臺灣高雄地方法院刑事判決               97年度易字第848號
公  訴  人  臺灣高雄地方法院檢察署檢察官
被      告  乙○○
上列被告因竊盜案件，經檢察官提起公訴（97年度偵字第18895
、19695 號），嗣因被告就被訴事實為有罪之陳述，經本院裁定
依簡式審判程序審理，判決如下：
    主  文
乙○○犯竊盜罪，處有期徒刑月，如易科罰金，以新臺幣壹仟
元折算壹日。又犯竊盜罪，處有期徒刑月，如易科罰金，以新
臺幣壹仟元折算壹日。應執行有期徒刑肆月，如易科罰金，以新
臺幣壹仟元折算壹日。
    事  實
一、乙○○意圖為自己不法所有，基於竊盜之犯意，於民國97年
    7 月2 日下午3 時0 許，在高雄市○○區○○路70號中山大
    學體育館後方，徒手竊取國立中山大學（下稱中山大學）所
    有鋁門窗條1 捆（重約17公斤，價值約新台幣《下同》850
    元），得手後置放於所騎乘車牌號碼YDP-938 號重機車腳踏
    板處離去，欲變賣供己花用，嗣於同日下午3 時30分許，行
    至高雄市○○區○○街75號前，因形跡可疑，為警攔檢而查
    獲，並當場扣得上述鋁門窗條1 捆；復於97年7 月10日下午
    3 時0 分許，至相同地點，徒手竊取中山大學所有鋁門窗條
    21條（重約13公斤，價值約650 元），得手後置放於所騎乘
    車牌號碼YDP-938 號重機車腳踏板處離去，亦欲變賣供己花
    用，嗣於同日下午3 時20分許，行至中山大學活動中心前，
    遭校方人員發現，而報警查獲，並扣得上述鋁門窗條21條，
    因而分別查獲上情。
二、案經高雄市政府警察局鼓山分局報請臺灣高雄地方法院檢察
    署檢察官偵查起訴。
    理  由
一、本件被告乙○○所犯係死刑、無期徒刑、最輕本刑為3 年以
    上有期徒刑以外之罪，其於準備程序中就被訴事實為有罪之
    陳述，經本院告知簡式審判程序之旨，並聽取當事人之意見
    後，改依簡式審判程序審理。又本件卷內之物證、書證等證
    據，依同法第273 條之2 規定，不受第159 條第1 項關於傳
    聞法則規定之限制，依法均有證據能力，合先敘明。
二、上開事實業據被告於本院審理時坦承不諱（見本院卷第30頁
    ），核與證人即被害人中山大學所屬職員丙○○及甲○○於
    警詢之陳述相符〔見警(一)卷第4 、5 頁、警(二)卷第7 、8 頁
    〕，並有高雄市政府警察局鼓山分局扣押筆錄、扣押物品目
    錄表、贓物認領保管單各1 份、刑案查獲照片4 幀及高雄市
    政府警察局鼓山分局新濱派出所扣押筆錄、扣押物品目錄表
    、贓物認領保管單各1 份、刑案查獲照片3 幀〔見警(一)卷第
    10至17頁、警(二)卷第9 至16頁〕等附卷可稽，足徵被告前開
    2 次竊盜犯行之自白核與事實相符，自可採為認定事實之證
    據。從而，本件事證明確，被告犯行洵堪認定，自應依法論
    科。
三、核被告所為，均係犯刑法第320 條第1 項之竊盜罪。被告所
    犯前開2 罪，雖係在同一地點，竊取同一被害人所有之財物
    ，然時間已相距8 日，是該2 次竊盜犯行，尚難認係利用同
    一機會下，接續而為之數個舉動，並不構成接續犯，且犯意
    各別、行為互殊，自應予以分論併罰。本院審酌被告前因竊
    盜案件，經本院以96年度簡字第1255號、97年度簡字第224
    號及97年度簡字第225 號判決，分別判處6 千元罰金、拘役
    30日及拘役50日確定在案，此有臺灣高等法院被告前案紀錄
    表附卷可稽（見本院卷第7 至9 頁），雖非因案受有期徒刑
    以上刑之宣告不構成累犯，惟被告正值壯年，不思以正當方
    式賺取生活所需，竟為圖不法私利一再行竊，並於本案2 度
    率爾竊取他人動產，所為嚴重侵害被害人財產權益，亦敗壞
    社會治安甚鉅，所為實不足取；然姑念被告犯後尚知全然坦
    承犯行，態度良好，所竊鋁門窗條之財務價值非鉅，且均經
    被害人領回，有贓物認領申請單2 紙在卷可按〔見警(一)卷第
    15頁、警(二)卷第16頁〕，未造成被害人進一步之損害，及其
    犯罪之手段及所生損害及犯罪動機、目的、手段等一切情狀
    ，爰分別量處如主文所示之刑，並審酌本案犯罪情節、被告
    之資力、智識及教育程度（見警卷調查筆錄受詢問人欄所載
    ），諭知如主文所示易科罰金折算標準，併斟酌被告所犯本
    案各罪之手法（態樣）相似與時點間隔（間隔8 日）等情，
    依刑法第51條第5 款（係採限制加重原則，而非累加原則）
    ，酌定其應執行之刑，並諭知如主文所示易科罰金折算標準
    ，以期罪責相當。至起訴意旨以被告屢遭查獲竊盜犯行又再
    犯等情，請求從重量處有期徒刑7 月云云，固非無見，然本
    院斟酌前開被告犯後態度、手段及所生危害等情形，認檢察
    官所求處之刑期尚屬過重，附此敘明。
據上論斷，應依刑事訴訟法第273 條之1 第1 項、第284 條之1
、第299 條第1 項前段、刑法第320 條第1 項、第41條第1 項前
段、第51條第5 款，刑法施行法第1條之1，判決如主文。
本案經檢察官丁○○到庭執行職務。
中    華    民    國    97    年    8     月    27    日
                  刑事第十七庭  法  官  林建鼎
以上正本證明與原本無異。
如不服本判決應於收受本判決後10日內向本院提出上訴書狀，並
應敘述具體理由，如未敘述上訴理由者，應於上訴期間屆滿後20
日內補提理由書狀於本院（均須按他造當事人之人數附繕本）「
切勿逕送上級法院」。
告訴人或被害人如對於本判決不服者，應具備理由請求檢察官上
訴，其上訴期間之計算係以檢察官收受判決正本之日期為準。
中    華    民    國    97    年    8     月    27    日
                                書記官  林秀敏
附錄本件論罪科刑法條
中華民國刑法第320條：
意圖為自己或第三人不法之所有，而竊取他人之動產者，為竊盜
罪，處5年以下有期徒刑、拘役或5百元以下罰金。
意圖為自己或第三人不法之利益，而竊佔他人之不動產者，依前
項之規定處斷。
前二項之未遂犯罰之。


司法院資訊處製作；財團法人民間司法改革基金會備份。
